【裁判字號】    99,訴,220
【裁判日期】    990129
【裁判案由】    毒品危害防制條例
【裁判全文】
臺灣臺中地方法院刑事判決               99年度訴字第220號
公  訴  人  臺灣臺中地方法院檢察署檢察官
被      告  甲○○
上列被告因違反毒品危害防制條例案件，經檢察官提起公訴（98
年度毒偵字第4584、4606號），被告自白犯罪，本院合議庭裁定
由受命法官獨任依簡式審判程序審理，判決如下：
    主  文
甲○○施用第二級毒品，處有期徒刑肆月，扣案之玻璃球吸食器
壹個，沒收之。又施用第二級毒品，處有期徒刑肆月，扣案之第
二級毒品甲基安非他命（壹包，驗餘淨重零點零玖捌公克），沒
收銷燬之；扣案之玻璃球吸食器壹個，沒收之。又施用第ㄧ級毒
品，處有期徒刑柒月，扣案之第ㄧ級毒品海洛因（捌包，合計驗
餘淨重零點伍陸壹公克），均沒收銷燬之。應執行有期徒刑壹年
壹月，扣案之第ㄧ級毒品海洛因（捌包，合計驗餘淨重零點伍陸
壹公克）及第二級毒品甲基安非他命（壹包，驗餘淨重零點零玖
捌公克），均沒收銷燬之；扣案之玻璃球吸食器壹個，沒收之。
    事  實
一、甲○○前因施用毒品案件，經觀察、勒戒後，認無繼續施用
    毒品之傾向，於民國98年8 月28日釋放，由臺灣臺中地方法
    院檢察署檢察官以98年度毒偵字第1234號為不起訴處分確定
    。猶不知警惕，復於下列時、地，為下列犯行：
  (一)基於施用第二級毒品之犯意，於98年10月28日22時許，在臺
    中縣大甲鎮東陽新村公墓旁，以將毒品甲基安非他命置入玻
    璃球內點火燒烤吸食其煙之方式，施用第二級毒品甲基安非
    他命1 次。嗣於98年10月30日16時30分許，在臺中縣外埔鄉
    ○○村○○路702 巷口，為警查獲，經採尿送驗，結果呈甲
    基安非他命陽性反應，始悉上情。
  (二)基於施用第二級毒品之犯意，於98年11月25日9 時許，在臺
    中縣大甲鎮順天加油站廁所，以將毒品甲基安非他命置入玻
    璃球內點火燒烤吸食其煙之方式，施用第二級毒品甲基安非
    他命1 次。
  (三)基於施用第一級毒品之犯意，於98年11月25日9 時許，在臺
    中縣大甲鎮順天加油站廁所，以將毒品海洛因摻入香菸內點
    燃吸食方式，施用第一級毒品海洛因1 次。嗣於98年11月25
    日11時30分許，在臺中縣清水鎮○○路69號旁產業道路，為
    警查獲，並扣得第ㄧ級毒品海洛因（8 包，合計驗餘淨重0.
    561 公克）、第二級毒品甲基安非他命（1 包，驗餘淨重0.
    098 公克）及其所有供施用毒品甲基安非他命之玻璃球吸食
    器1 個，經採尿送驗，結果呈嗎啡及甲基安非他命陽性反應
    ，始悉上情。
二、案經臺中縣警察局大甲分局、清水分局報請臺灣臺中地方法
    院檢察署檢察官偵查起訴。
    理  由
一、按除被告所犯為死刑、無期徒刑、最輕本刑為3 年以上有期
    徒刑之罪或高等法院管轄第一審案件者外，於前條第1 項程
    序進行中，被告先就被訴事實為有罪之陳述時，審判長得告
    知被告簡式審判程序之旨，並聽取當事人、代理人、辯護人
    及輔佐人之意見後，裁定進行簡式審判程序，刑事訴訟法第
    273 條之1 第1 項定有明文。被告甲○○所犯係死刑、無期
    徒刑、最輕本刑為3 年以上有期徒刑以外之罪，其於準備程
    序中就被訴事實為有罪之陳述，且經告知被告簡式審判程序
    之旨，並聽取公訴人及被告之意見後，本院合議庭認為適宜
    而裁定由受命法官獨任進行簡式審判程序，合先敘明。
二、上揭事實，業經被告於本院坦白承認，並有檢驗分呈「甲基
    安非他命陽性」、「嗎啡陽性」及「甲基安非他命陽性」之
    詮昕科技股份有限公司濫用藥物尿液檢驗報告2 紙在卷可稽
    ，復有第一級毒品海洛因（8 包，合計驗餘淨重0.561 公克
    ）、第二級毒品甲基安非他命（1 包，驗餘淨重0.098 公克
    ）及玻璃球吸食器1 個扣案可證，而扣案之第一級毒品海洛
    因（8 包，合計驗餘淨重0.561 公克）及第二級毒品甲基安
    非他命（1 包，驗餘淨重0.098 公克），經送行政院衛生署
    草屯療養院鑑定，結果分別檢出「海洛因」及「甲基安非他
    命成分」，分屬第一、二級毒品，有該院98年12月9 日草療
    鑑字第0981200047號鑑定書附卷可稽，足認被告自白與事實
    相符，應可採信。又其前因施用毒品案件，經觀察、勒戒後
    ，認無繼續施用毒品之傾向，於98年8 月28日釋放，由臺灣
    臺中地方法院檢察署檢察官以98年度毒偵字第1234號為不起
    訴處分確定，有臺灣高等法院被告前案紀錄表在卷可參。本
    件事證明確，被告犯行，堪以認定。
三、核被告所為，係犯毒品危害防制條例第10條第1 項之施用第
    一級及同條第2 項之施用第二級毒品罪。被告持有第一、二
    級毒品進而施用，其持有之低度行為，為施用之高度行為吸
    收，不另論罪。其所犯施用第一級毒品及施用第二級毒品二
    罪間，犯意各別，行為互殊，應分論併罰。爰審酌被告前因
    施用毒品案件，甫於98年8 月28日觀察、勒戒執行完畢，仍
    未戒絕，於同年10月28日及11月25日再度施用毒品海洛因及
    甲基安非他命，顯見其一再沈溺於毒品，不能自拔，及犯後
    坦承犯行等一切情狀，各量處如主文所示之刑，併定其應執
    行之刑。扣案之第一級毒品海洛因（8 包，合計驗餘淨重0.
    561 公克）及第二級毒品甲基安非他命（1 包，驗餘淨重0.
    098 公克），屬查獲之毒品，不問屬於犯人與否，依毒品危
    害防制條例第18條第1 項前段，宣告沒收銷燬之。另扣案之
    玻璃球吸食器1 個，係屬被告所有，且供其施用毒品甲基安
    非他命所用，依刑法第38條第1 項第2 款規定，宣告沒收。
據上論斷，應依刑事訴訟法第273 條之1 第1 項、第284 條之1
、第299 條第1 項前段，毒品危害防制條例第10條第1 項、第2
項、第18條第1 項前段，刑法第11條前段、第51條第5 款、第9
款、第38條第1 項第2 款，判決如主文。
本案經檢察官陳永豐到庭執行職務
中    華    民    國    99    年    1     月    29    日
                  刑事第十二庭  法  官  柯志民
上正本證明與原本無異。
如不服本判決，應於收送達後10日內向本院提出上訴書狀（應敘
述具體理由並附繕本）。
上訴書狀如未敘述理由，應於上訴期間屆滿後20日內補提理由書
於本院。
                                書記官  賴亮蓉
中    華    民    國    99    年    1     月    29    日
附錄本案論罪科刑法條全文：
毒品危害防制條例第10條
施用第一級毒品者，處六月以上五年以下有期徒刑。
施用第二級毒品者，處三年以下有期徒刑。

司法院資訊處製作；財團法人民間司法改革基金會備份。
